【裁判字號】    90,易,1298
【裁判日期】    900921
【裁判案由】    竊盜
【裁判全文】
臺灣彰化地方法院刑事判決                          九十年度易字第一二九八號
    公  訴  人  臺灣彰化地方法院檢察署檢察官
    被      告  乙○○
右列被告因竊盜案件，經檢察官提起公訴（九十年度偵字第一九八八號），本院判決
如左：
    主  文
乙○○攜帶兇器竊盜，累犯，處有期徒刑柒月。
    事  實
一、乙○○前曾因違反麻醉藥品管理條例案件，經台灣台中地方法院判處有期徒刑四
    月確定，於民國八十七年四月十七日執行完畢。詎仍不知悔改，因與女友甲○○
    分手心有不甘，竟基於為自己不法所有之意圖，於九十年二月二十五日凌晨三時
    許，在彰化縣溪湖鎮○○街「溪湖果菜市場」內，持其所有而於客觀上對人之身
    體、生命具有攻擊危險性之兇器即螺絲起子一支（未據扣案），竊取甲○○所有
    車牌號碼ＥＹＱ—一一五號之輕型機車，得手後，將車留供己代步用。嗣前揭車
    於九十年三月五日凌晨一時三十分許，在彰化縣溪湖鎮○○路與西環路口，為甲
    ○○所尋獲，始悉上情。
二、案經彰化縣警察局移送臺灣彰化地方法院檢察署檢察官偵查起訴。
    理  由
一、訊據被告乙○○對其持其所有之螺絲起子一支而取得甲○○所有之前揭機車之事
    實，固供認之，惟矢否認涉有竊盜之犯行，並辯稱：伊牽騎前揭機車只是要嚇甲
    ○○而已，並無不法所有之意圖，且張女亦係受伊之指示，方能尋得該機車云云
    。但查：右揭犯罪事實，業據被害人甲○○於指陳綦詳，核與證人楊朝貴於警訊
    時證述情節相符，並有贓物認領保管單一紙附卷可稽，且本院為求慎重，特令被
    害人甲○○與被告對質，結果張女明白指陳：伊尋回該機車並非受被告之指示等
    語，是被告所辯顯有不實。再者，衡諸常情，倘被告僅單純要整被害人，只消將
    車暫時隱匿，即可達到效果，焉須將車藏匿長達約十天，始置路旁，足見其取車
    之初即有為自己不法所有之主觀犯意。綜上，被告所辯，顯係事後卸責之詞，不
    足採信。本件事證明確，被告之犯行，應堪認定。
二、核被告所為，係犯刑法第三百二十一條第一項第三款攜帶兇器竊盜罪。查被告前
    曾因違反麻醉藥品管理條例案件，經台灣台中地方法院判處有期徒刑四月確定，
    於八十七年四月十七日執行完畢，有臺灣彰化地方法院檢察署刑案資料查註紀錄
    表一紙在卷可憑，於五年以內再犯本件有期徒刑以上之罪，為累犯，依法應予加
    重其刑。爰審酌被告之品行、犯罪動機、目的、攜帶兇器行竊，及犯後未坦承犯
    行之態度等一切情狀，量處如主文所示之刑，以示懲儆。另螺絲起子既未扣案，
    為免將來執行發生困難，故不為沒收之諭知，附此說明。
據上論斷，應依刑事訴訟法第二百九十九條第一項前段、刑法第三百二十一條第一項
第三款、第四十七條，判決如主文。
本案經檢察官陳德芳到庭執行職務。
中     華     民     國      九十    年       九     月      二十一     日
                                臺灣彰化地方法院刑事第三庭
                                    法      官  洪  志  賢
右正本證明與原本無異。
如不服本判決，應於送達後十日內向本院提出上訴狀(須附繕本)。
告訴人或被害人對於判決如有不服具備理由請求檢察官上訴者，其上訴期間之計算係
以檢察官收受判決正本之日期為準。
                                    法院書記官  洪  年  慶
中     華     民     國      九十    年       九     月      二十八  日
刑法第三百二十一條
犯竊盜罪而有左列情形之一者，處六月以上五年以下有期徒刑：
一、於夜間侵入住宅或有人居住之建築物、船艦或隱匿其內而犯之者。
二、毀越門扇、牆垣或其他安全設備而犯之者。
三、攜帶兇器而犯之者。
四、結夥三人以上而犯之者。
五、乘火災、水災或其他災害之際而犯之者。
六、在車站或埠頭而犯之者。
前項之未遂犯罰之。


司法院資訊處製作；財團法人民間司法改革基金會備份。
